

### **Datos personales**

Creueta 4, 1ro 2da 08130, Santa Perpètua de Mogoda

España

+34651651392

perez0593@gmail.com

PERMISO DE CONDUCIR

B, A

#### Links

https://davidperez.cloud/

linkedin.com/in/david-perez-barra

# Competencias

Aprendizaje rápido

Habilidades de liderazgo

Habilidades de comunicación

Capacidad para trabajar bajo presión

Capacidad para trabajar en equipo

Adaptabilidad

Agile y Scrum

## **Idiomas**

Inglés

Castellano

Catalán

Holandés

# Perfil profesional

Technical Project Manager con más de 10 años de experiencia liderando proyectos de desarrollo de software en entornos ágiles. Experto en la gestión de equipos multidisciplinarios, la implementación de soluciones técnicas complejas y la entrega exitosa de proyectos dentro del presupuesto y el cronograma.

# Experiencia laboral

## Technical Project Manager, CaixaBank Tech, Barcelona, España

OCTUBRE 2023 - PRESENTE

Creación y liderazgo del proyecto Facilitea Casa desde cero, un portal inmobiliario el cual promueve las hipotecas con CaixaBank y ayuda al posicionamiento de las inmobiliarias en el mercado, además ayudando y trabajando en diferentes en proyectos para Facilitea, el marketplace de CaixaBank diseñando nuevas funcionalidades y liderando los distintos equipos ayudando a gestionar los proyectos y enfocarlos para conseguir expandir las áreas de negocio pudiendo llegar a más clientes y ofrecer más servicios integrados con entornos bancarios.

### Project Manager, Rebelio.tech, Barcelona, España

MARZO 2019 - AGOSTO 2023

Llevar el proyecto Correos Market desde su creación en 2019, trabajando con el cliente priorizando springs y milestones para construir la base de un software que ahora lleva más de 1400+ vendedores y 120000+ pedidos, gestionando más de 20 personas entre diseñadores, desarrolladores back-end y empleados del cliente.

#### Front-end Developer, Rebelio.tech, Barcelona, España

MARZO 2016 - AGOSTO 2023

Desarrollé todas las pantallas actuales de Correos Market, Soluciones Ecommerce Tienda (Tiendas online SASS) y Web (Creador de sitios web en línea con JavaScript) siendo sitios web interactivos y compatibles con todos los navegadores, usando HTML, CSS, JavaScript, Handlebars y JSP.

### IT Managment, Rebelio.tech, Barcelona, España

MARZO 2016 - AGOSTO 2023

Administración de VDS y VPS, servicios de correo electrónico y entorno Azure. Mantenimiento del hardware de todos los ordenadores de los empleados de la oficina y desarrollo de proyectos IOT diseñando hardware y software.

### Front-end Developer internship, Rebelio.tech, Barcelona, España

MARZO 2015 - MARZO 2016

Durante la Formación Dual (DAM/ASIX), desarrollé plantillas completas con funcionalidades personalizadas para el software Tienda y ayudando a corregir incidencias de diseño en el front-end.

## **Formación**

# Técnico Superior en Desarrollo de Aplicaciones Multiplataforma, INS La Ferreria, Montcada i Reixac, Spain

SEPTIEMBRE 2014 - MAYO 2016

Durante el curso trabajamos en aplicaciones Android y aplicaciones de escritorio hechas en Java, .net, C#, Erlang y Python, junto con arquitectura y desarrollo de bases de datos.

# Técnico en Sistemas Microinformáticos y Redes, INS La Ferreria, Montcada i Reixac

SEPTIEMBRE 2011 - MAYO 2013

En el grado medio montemos y estudiemos a fondo todos los componentes de los ordenadores, despliegue de grandes redes en edificios y oficinas y administracion a gran escala de servidores y clientes en entornos Windows y Linux.

### Conocimientos de Programación

- Lenguajes de programación: HTML5, CSS3, JavaScript, React, TypeScript, Node.js, Git, SVN, Docker, Kubernetes, Arduino, Java, PHP, SQL, Kotlin, Swift, Python, C#.
- Experiencia con IDEs: Eclipse (Java EE), Intellij IDEA (Java para aplicaciones de escritorio), Arduino IDE, Android Studio (Kotlin), XCode (Swift), Visual Studio Code (C#, React, Node.js), Sublime Text (Programación general).
- Experiencia con Frameworks: Handlebars (Java EE), Laravel (PHP), JQuery (Javascript), Bootstrap (v2-5, desarrollo web), React.js, Vite, Less, Sass

#### **Portfolio**

Project management y Technical solutions:

## CaixaBank Tech:

Desarrollo integral del portal *Facilitea Casa*, liderando el proceso desde su concepción hasta su implementación. Coordiné la integración de diversas soluciones internas del banco y sistemas externos, diseñando y estableciendo los flujos de datos y conexiones necesarias para garantizar la interoperabilidad entre las distintas áreas. Además, gestioné la integración de inmuebles en el sistema, así como la recolección y consolidación de big data proveniente de múltiples fuentes, optimizando el acceso a la información y mejorando la toma de decisiones.

#### Correos Market:

Diseño y desarrollo del portal *Correos Market*, incluyendo la creación de un marketplace centralizado que integra diversas tiendas para ofrecer un catálogo amplio y accesible al cliente final. Implementé soluciones de integración con plataformas de venta externas, asegurando la centralización de productos y servicios en un único punto de acceso, mejorando la experiencia de usuario y facilitando la gestión de compras.

#### React:

Sitio web del portfolio - https://davidperez.cloud/

- Desarrollo Full Stack
- Desarrollador de diseño

- Despliegue con docker y servidor nginx

Java:

Correos Market - https://www.market.correos.es/

- Análisis de nuevas funcionalidades y staging de desarrollos
- Team leading y workflows.
- Desarrollo front end de todo el sistema

Correos Tiendas online - https://www.correosecommerce.com/tiendas-online

- Desarrollo de nuevas funcionalidades.
- Desarrollo front end del sitio web global y tienda de clientes especiales
- Desarrollo de nuevas plantillas.

Correos Crear web - https://www.correosecommerce.com/web-online

- Desarrollo completo del sistema drag and drop dentro de la herramienta
- Desarrollo de integración con terceros y módulos

PHP:

Olution(Marketplace ERP) - https://www.olution.io/

- Desarrollo de nuevas funcionalidades.
- Cambios front end en el sitio web y back office

Molista (ERP inmobiliario) - Ya no está en línea

- Desarrollo de nuevas funcionalidades.
- Desarrollo de plantillas para los clientes inmobiliarios

Arduino:

- Desarrollo de hardware para algunos proyectos block-chain @ Rebelio.tech

Python: (Proyecto personal)

- Analizador de sitios web para comparaciones de precios, integrado con Telegram para notificaciones telefónicas.

Kotlin: (Proyecto personal)

- Desarrollo de software de aplicaciones Android.

Swift: (Proyecto personal)

- Desarrollo de software para Apple Watch.